EDGAR ALEJANDRO FERNÁNDEZ AVILA

RESUMEN EJECUTIVO

PERFIL: INGENIERO INFORMÁTICO Y ARQUITECTO/DESARROLLADOR DE SOFTWARE JAVA/GOLANG/TYPESCRIPT SR. EN BACKEND/MIDDLEWARE/FRONTEND

5 AÑOS DE EXPERIENCIA EN TI.

SERVICIOS DE DESARROLLO DE SOFTWARE UTILIZANDO LENGUAJE JAVA, GOLANG, TYPESCRIPT, JAVASCRIPT, PHP, C# Y FRAMEWORKS DE AMPLIO USO. ADEMÁS DE ANÁLISIS Y DISEÑO DE SOFTWARE BASADO EN UML.

ÚLTIMA POSICIÓN

ARQUITECTO DE SOFTWARE Y DESARROLLADOR FRONTEND/MIDDLEWARE/BACKEND EN JAVA/GOLANG/TYPESCRIPT

EXPERIENCIA PROFESIONAL

OPERACIONES INTELIGENTES DE SOFTWARE ABIERTA S.A. DE C.V. (OITIC).

MARZO 2019 - OCTUBRE 2021

CARGO: DESARROLLADOR JAVA FULL STACK JR., DESARROLLADOR JS FRONTEND JR. Y DESARROLLADOR DEVOPS JR.

SISTEMA EXPEDIENTE ELECTRÓNICO (BACKEND).

- 1. LEVANTAMIENTO DE REQUERIMIENTOS
- 2. IMPLEMENTACIÓN DE METODOLOGÍA SCRUM
- 3. ANÁLISIS Y DISEÑO DE BASE DE DATOS.
- 4. IMPLEMENTACIÓN DE BACKEND BASADA EN SPRING BOOT.
- 5. PERSISTENCIA DE DATOS VÍA SPRING DATA JPA.
- 6. IMPLEMENTACIÓN DE CLASES DE NEGOCIO.
- 7. IMPLEMENTACIÓN DE CLASES DE PRUEBA UNITARIA CON JUNIT.
- 8. PERSISTENCIA DE DATOS CON MYSQL BD.
- 9. CREACIÓN Y EMPAQUETADO DE APLICACIONES CON MAVEN.
- 10. MANEJO DE DOCUMENTOS EXCEL CON POI.
- 11. UTILIZACIÓN DE IDE NETBEANS.
- 12. DESPLIEGUE DE APLICACIÓN EN WILDFLY 21(JBOSS).
- 13. MODELADO DE BASE DE DATOS CON MYSQL WORKBENCH.
- 14. ELABORACIÓN DE DOCUMENTOS EN FORMATO PDF (THYMELEAF).
- 15. REVISIÓN Y ELABORACIÓN DE SOPORTE DOCUMENTAL EN BASE A CMMI NIVEL 3
- 16. PLATAFORMA OPENJDK 11 Y JAKARTA EE 8
- 17. USO DE CONTENEDOR DOCKER PARA BD Y SERVIDOR DE APLICACIONES.

SISTEMA EXPEDIENTE ELECTRÓNICO (FRONTEND).

- IMPLEMENTACIÓN DE VISTAS CON REACT V17 Y PRIMEREACT.
- IDE VISUAL STUDIO CODE
- CREACIÓN DE SITIO WEB LOCAL CON APACHE.
- GENERACIÓN DE INTERFAZ ANDROID CON REACT NATIVE.

IMPLEMENTACIÓN DE METODOLOGÍA DEVOPS (CI/CD)

- CONTENEDOR DOCKER
- JENKINS
- GIT
- MAVEN
- WILDFLY

- MYSQL
- APACHE
- SONARQUBE
- SELENIUM
- JMETER

SISTEMA DE DIGITALIZACIÓN DE DOCUMENTOS (BACKEND).

- 1. ANÁLISIS Y DISEÑO DE BASE DE DATOS.
- 2. IMPLEMENTACIÓN DE BACKEND BASADA EN SPRING BOOT.
- 3. PERSISTENCIA DE DATOS VÍA SPRING DATA JPA.
- 4. IMPLEMENTACIÓN DE SERVICIOS WEB CON SPRING BOOT Y PHP SYMPHONY.
- 5. IMPLEMENTACIÓN DE CLASES DE NEGOCIO.
- 6. IMPLEMENTACIÓN DE CLASES DE PRUEBA UNITARIA CON JUNIT.
- 7. PERSISTENCIA DE DATOS CON MYSQL BD.
- 8. CREACIÓN Y EMPAQUETADO DE APLICACIONES CON MAVEN.
- 9. MANEJO DE DOCUMENTOS EXCEL CON POI.
- 10. UTILIZACIÓN DE IDE NETBEANS.
- 11. DESPLIEGUE DE APLICACIÓN EN WILDFLY 21(JBOSS).
- 12. MODELADO DE BASE DE DATOS CON MYSQL WORKBENCH.
- 13. ELABORACIÓN DE DOCUMENTOS EN FORMATO PDF (THYMELEAF).
- 14. REVISIÓN Y ELABORACIÓN DE SOPORTE DOCUMENTAL EN BASE A CMMI NIVEL 3
- 15. PLATAFORMA OPENJDK 11 Y JAKARTA EE 8
- 16. CONTROL DE ACCESO CON SPRING SECURITY Y JWT.
- 17. USO DE CONTENEDOR DOCKER PARA BD Y SERVIDOR DE APLICACIONES.

SISTEMA DE DIGITALIZACIÓN DE DOCUMENTOS (FRONTEND).

- IMPLEMENTACIÓN DE VISTAS CON REACT V16 Y PRIMEREACT.
- INTEGRACIÓN DE MÓDULO "DOCUMENT SCANNER"
- IDE VISUAL STUDIO CODE
- CONTROL DE ACCESO POR ROL
- CREACIÓN DE SITIO WEB LOCAL CON APACHE.
- GENERACIÓN DE INTERFAZ ANDROID CON REACT NATIVE.

MICROSERVICIOS DE INFRAESTRUCTURA GENÉRICA PARA SISTEMAS PROPIOS

CONSULTA DE CURP, GESTIÓN Y PUBLICACIÓN DE IMÁGENES EN APACHE, CATÁLOGO DE SEPOMEX PARA CÓDIGOS POSTALES A NIVEL DE COLONIA, GESTIÓN Y ENVÍO DE CORREOS.

- 1. ANÁLISIS Y DISEÑO DE BASE DE DATOS.
- 2. IMPLEMENTACIÓN DE ARQUITECTURA BASADA EN SPRING BOOT.
- 3. PERSISTENCIA DE DATOS VÍA JDBC, HIBERNATE.
- 4. IMPLEMENTACIÓN DE SERVICIOS WEB.
- 5. IMPLEMENTACIÓN DE CLASES DE NEGOCIO.
- 6. IMPLEMENTACIÓN DE CLASES DE PRUEBA UNITARIA CON JUNIT.
- 7. PERSISTENCIA DE DATOS CON MYSQL BD.
- 8. CREACIÓN Y EMPAQUETADO DE APLICACIONES CON MAVEN.
- 9. UTILIZACIÓN DE IDE NETBEANS.
- 10. DESPLIEGUE DE APLICACIÓN EN WILDFLY 19(JBOSS).
- 11. MODELADO DE BASE DE DATOS CON MYSQL WORKBENCH.
- 12. REVISIÓN Y ELABORACIÓN DE SOPORTE DOCUMENTAL EN BASE A CMMI NIVEL 3
- 13. PLATAFORMA OPENJDK 11 Y JAKARTA EE
- 14. CONTROL DE ACCESO CON SPRING SECURITY Y JWT.
- 15. ELABORACIÓN DE CLIENTES WEBSERVICES (JAX-WS).

CONTROL DE INVENTARIOS DE BIENES MUEBLES (FRONTEND).

- IMPLEMENTACIÓN DE VISTAS CON REACT 16.13.1.
- CONSUMO DE WEBSERVICES CON AXIOS.

- PRIMEREACT COMO LIBRERIA DE COMPONENTES.
- INTERNACIONALIZACIÓN CON i18next.

CONTROL DE INVENTARIOS DE BIENES MUEBLES (BACKEND).

- IMPLEMENTACIÓN DE ARQUITECTURA BASADA EN SPRING BOOT.
- PERSISTENCIA DE DATOS VÍA JDBC, HIBERNATE.
- IMPLEMENTACIÓN DE SERVICIOS WEB (JAX-RS).
- IMPLEMENTACIÓN DE CLASES DE NEGOCIO.
- IMPLEMENTACIÓN DE CLASES DE PRUEBA UNITARIA CON JUNIT.
- PERSISTENCIA DE DATOS CON MYSQL.
- CREACIÓN Y EMPAQUETADO DE APLICACIONES CON MAVEN.
- UTILIZACIÓN DE IDE NETBEANS.
- DESPLIEGUE DE APLICACIÓN EN WILDFLY (JBOSS).
- GESTIÓN DE SITIO WEB APACHE.
- MODELADO DE BASE DE DATOS CON MYSQL WORKBENCH.
- SISTEMA OPERATIVO CENTOS.
- CONTROL DE VERSIONES DE CÓDIGO FUENTE CON GIT

PARTICIPACIÓN EN PROYECTO "REVISTA TECNOCULTURA"

- IMPLEMENTACIÓN DE VISTAS CON ANGULAR 9.
- PERSISTENCIA DE DATOS CON FIREBASE (NoSQL)

LINK: http://tecnocultura.tese.edu.mx/tecnocultura/

GRUPO SALINAS S.A. DE C.V.

OCTUBRE 2021 - AGOSTO 2023

CARGO: DESARROLLADOR JAVA BACKEND/MIDDLEWARE SSR.

BANCO AZTECA

SISTEMA FRONT ADN - CORE DE SERVICIOS CAPTACIÓN.

- 1. IMPLEMENTACIÓN DE METODOLOGÍA SCRUM
- 2. IMPLEMENTACIÓN DE ESPECIFICACIONES BAJO EL ESTÁNDAR DE "OPENAPI SPECIFICATION" (API FIRST Y CODE FIRST)
- 3. IMPLEMENTACIÓN DE BACKEND BASADA EN SPRING BOOT.
- 4. IMPLEMENTACIÓN DE CLASES DE NEGOCIO.
- 5. IMPLEMENTACIÓN DE CLASES DE PRUEBA UNITARIA CON JUNIT Y MOCKITO.
- 6. CONSUMO DE SERVICIOS SOAP.
- 7. UTILIZACIÓN DE IDE INTELLIJ IDEA.
- 8. DESPLIEGUE DE APLICACIÓN EN SERVIDOR JBOSS.
- 9. CONTROL DE ACCESO CON SPRING SECURITY Y JWT
- 10. PLATAFORMA OPENJDK 8 Y JAKARTA EE 8.

MIDDLEWARE DE CAPTACIÓN - CORE BANCARIO.

- 1. IMPLEMENTACIÓN DE METODOLOGÍA SCRUM
- 2. IMPLEMENTACIÓN DE ESPECIFICACIONES BAJO EL ESTÁNDAR DE "OPENAPI SPECIFICATION" (API FIRST Y CODE FIRST)
- 3. IMPLEMENTACIÓN DE ARQUITECTURA ORIENTADA A MICROSERVICIOS.
- 4. IMPLEMENTACIÓN DE PATRONES DE MICROSERVICIOS.
- 5. PERSISTENCIA DE DATOS VIA SPRING DATA JDBC
- 6. PERSISTENCIA DE DATOS CON ORACLE DB
- 7. IMPLEMENTACIÓN DE BACKEND/MIDDLEWARE BASADA EN SPRING BOOT.
- 8. IMPLEMENTACIÓN DE CLASES DE NEGOCIO.
- 9. CONTROL DE ACCESO CON SPRING SECURITY Y JWT
- 10. IMPLEMENTACIÓN DE CLASES DE PRUEBA UNITARIA CON JUNIT Y MOCKITO.

- 11. CONSUMO DE SERVICIOS REST Y SOAP.
- 12. COMUNICACIÓN ASINCRONA ENTRE MICROSERVICIOS
- 13. UTILIZACIÓN DE IDE INTELLIJ IDEA.
- 14. MANEJO DE LA METODOLOGÍA DE SCRUM MEDIANTE LAS HERRAMIENTAS JIRA Y CLEAROUEST.
- 15. DESPLIEGUE DE APLICACIONES "SERVERLESS" EN CONTENEDORES DOCKER EN AWS.
- 16. PLATAFORMA OPENJDK 8, 11, 17 Y JAKARTA EE 8.

MIDDLEWARE DE SÚPERAPP BAZ.

- 1. IMPLEMENTACIÓN DE METODOLOGÍA SCRUM
- 2. IMPLEMENTACIÓN DE ESPECIFICACIONES BAJO EL ESTÁNDAR DE "OPENAPI SPECIFICATION" (API FIRST Y CODE FIRST)
- 3. IMPLEMENTACIÓN DE AROUITECTURA ORIENTADA A MICROSERVICIOS.
- 4. IMPLEMENTACIÓN DE PATRONES DE MICROSERVICIOS.
- 5. PERSISTENCIA DE DATOS VIA SPRING DATA MONGODB
- 6. PERSISTENCIA DE DATOS CON MONGODB
- 7. IMPLEMENTACIÓN DE BACKEND/MIDDLEWARE BASADA EN SPRING BOOT.
- 8. IMPLEMENTACIÓN DE CLASES DE NEGOCIO.
- 9. IMPLEMENTACIÓN DE CLASES DE PRUEBA UNITARIA CON JUNIT Y MOCKITO.
- 10. CONTROL DE ACCESO CON SPRING SECURITY Y JWT.
- 11. CONSUMO DE SERVICIOS REST.
- 12. COMUNICACIÓN ASINCRONA ENTRE MICROSERVICIOS
- 13. UTILIZACIÓN DE IDE INTELLIJ IDEA.
- 14. MANEJO DE LA METODOLOGÍA DE SCRUM MEDIANTE LAS HERRAMIENTAS JIRA Y CLEAROUEST.
- 15. DESPLIEGUE DE APLICACIONES "SERVERLESS" EN CONTENEDORES DOCKER EN AWS.
- 16. PLATAFORMA OPENJDK 8, 11, 17 Y JAKARTA EE 8.

NOVA SOLUTIONS SYSTEMS S.A. DE C.V.

MARZO 2023 – ACTUALIDAD

CARGO: AROUITECTO/DESARROLLADOR FULL STACK JAVA/GOLANG/JAVASCRIPT SR.

COPPEL

SISTEMA DE ARRENDAMIENTO "ARRENDADORA COPPEL" (FRONTEND).

- 1. IMPLEMENTACIÓN DE METODOLOGÍA SCRUM
- 2. IMPLEMENTACIÓN DE VISTAS CON NEXT.JS, REACT V17 Y TYPESCRIPT.
- 3. EDITOR VISUAL STUDIO CODE
- 4. CONSUMO DE SERVICIOS RESTFUL CON AXIOS

SISTEMA DE ARRENDAMIENTO "ARRENDADORA COPPEL" (BACKEND).

- 1. IMPLEMENTACIÓN DE METODOLOGÍA SCRUM
- 2. IMPLEMENTACIÓN DE ESPECIFICACIONES BAJO EL ESTÁNDAR DE "OPENAPI SPECIFICATION" (API FIRST Y CODE FIRST)
- 3. IMPLEMENTACIÓN Y DISEÑO DE ARQUITECTURA ORIENTADA A MICROSERVICIOS.
- 4. IMPLEMENTACIÓN DE MICROSERVICIOS CON LENGUAJES JAVA Y GOLANG.
- 5. IMPLEMENTACIÓN DE PATRONES DE MICROSERVICIOS.
- 6. PERSISTENCIA DE DATOS VIA SPRING DATA POSTGRESQL.
- 7. PERSISTENCIA DE DATOS VIA GORM.
- 8. PERSISTENCIA DE DATOS CON POSTGRES QL
- 9. IMPLEMENTACIÓN DE BACKEND/MIDDLEWARE BASADA EN SPRING FRAMEWORK Y ECHO FRAMEWORK.
- 10. IMPLEMENTACIÓN DE CLASES DE NEGOCIO.
- 11. IMPLEMENTACIÓN DE CLASES DE PRUEBA UNITARIA CON JUNIT Y MOCKITO.
- 12. CONTROL DE ACCESO CON SPRING SECURITY Y JWT.
- 13. CONSUMO DE SERVICIOS REST.
- 14. COMUNICACIÓN ASINCRONA ENTRE MICROSERVICIOS

- 15. UTILIZACIÓN DE IDE INTELLIJ IDEA.
- 16. MANEJO DE LA METODOLOGÍA DE SCRUM MEDIANTE LAS HERRAMIENTAS JIRA.
- 17. DESPLIEGUE DE APLICACIONES "SERVERLESS" EN CONTENEDORES DOCKER EN OPENSHIFT.
- 18. PLATAFORMA OPENJDK 8 Y 17 Y JAKARTA EE 8.
- 19. IMPLEMENTACION DE VALIDACIONES CON GO-PLAYGROUND/VALIDATOR
- 20. IMPLEMENTACION DE CARGA DE PROPIEDADES POR ENTORNO CON VIPER

FORMACIÓN ACADÉMICA

TECNOLÓGICO DE ESTUDIOS SUPERIORES DE ECATEPEC

2017 - 2021 INGENIERÍA INFORMÁTICA

IDIOMAS

- ESPAÑOL NATIVO
- INGLÉS TÉCNICO

CONOCIMIENTOS PROFESIONALES

- LENGUAJES DE PROGRAMACIÓN
 - > JAVA, GOLANG, TYPESCRIPT, JAVASCRIPT, PHP, C#.
- LENGUAJES DE PUBLICACIÓN EN WEB
 - > XML, XSL, XHTML, HTML, JAVASCRIPT, CSS, REACT, ANGULAR
- MANEJADORES DE BASES DE DATOS (RDBMS) Y NOSQL
 - MYSQL, MARIADB, ORACLE, SQL SERVER, MONGODB, DB2
- SERVIDORES DE WEB
 - > APACHE, NGINX
- SERVIDORES DE APLICACIONES Y CONTENEDORES DE SERVLETS
 - > WEBLOGIC V 10 Y SUPERIORES, WILDFLY 10 Y SUPERIORES, JBOSS 10 Y SUPERIORES, APACHE TOMCAT
- UML
 - PLANT UML
- SISTEMAS OPERATIVOS
 - ➤ ROCKY LINUX, CENTOS, UBUNTU & WINDOWS.
- MODELADO Y HERRAMIENTAS
 - > ORACLE DATA MODELER, MYSQL WORKBENCH, MONGODB COMPASS, DBEAVER, ROBO 3T
- OTROS FRAMEWORKS / HERRAMIENTAS
 - HIBERNATE, SPRING FRSMEWORK, SPRING BOOT, QUARKUS, JAVASERVER FACES, JPA, FACELETS, GIT, SVN, APACHE KAFKA, GRPC, RABBITMQ, ACTIVEMQ, DOCKER, RANCHER, KUBERNETES, JENKINS, ENTRE OTROS.

HABILIDADES PERSONALES

- RESPONSABILIDAD.
- TRABAJO EN EQUIPO.
- PROACTIVO.
- COMPROMISO.
- FACILIDAD DE ADAPTACIÓN.
- HONESTO
- LEAL
- PACIENTE
- LIDERAZGO

CURSOS

ABRIL 2020

DESARROLLO DE APLICACIONES REACT

JUNIO 2019

DESARROLLO DE APLICACIONES JAVA CON ARQUITECTURA EE8

MARZO 2019

MODELADO DE BASE DE DATOS CON ORACLE DATAMODELER

MARZO 2019

PERSISTENCIA DE DATOS CON SPRING DATA JPA

MARZO 2019

INTEGRACIÓN DE SISTEMAS CON SPRING FRAMEWORK

MAYO 2019

VERSIONAMIENTO DE CÓDIGO FUENTE CON GIT

MAYO 2019

MODELADO DE BASE DE DATOS CON MYSQL WORKBENCH

MAYO 2019

ADMINISTRACIÓN DE BASE DE DATOS MYSQL

JUNIO 2020

DESARROLLO DE APLICACIONES REACT NATIVE

JUNIO 2020

DESARROLLO DE APLICACIONES CON SPRING BOOT

ENERO 2021

INTEGRACIÓN CONTINUA CON JENKINS

ENERO 2021

EVALUACIÓN DE CÓDIGO CON SONARQUBE

CERTIFICACIONES

- CERTIFICADO EN "FUNDAMENTOS DE PROGRAMACIÓN EN JAVA"
- CERTIFICADO EN "PROGRAMACIÓN ORIENTADA A OBJETOS CON JAVA"
- CERTIFICADO EN "APRENDE LENGUAJE GO(GOLANG) DESDE 0"
- CERTIFICADO EN "SCRUM FOUNDATION PROFESSIONAL CERTIFICATION SFPC™"
- CERTIFICADO EN "JIRA SOFTWARE FUNDAMENTALS"
- CERTIFICADO EN "MICROSOFT OFFICE EXCEL 2013"
- CERTIFICADO EN "TÉCNICO EN COMUNICACIONES INALÁMBRICAS"
- CERTIFICADO EN "TÉCNICO EN REDES DE DATOS"
- CERTIFICADO EN "TÉCNICO INSTALADOR DE CABLEADO ESTRUCTURADO"

PORTAFOLIO

LINK: https://edgarfernandez-141299.github.io/